【裁判字號】    91,訴,577
【裁判日期】    920404
【裁判案由】    偽造有價證券等
【裁判全文】
臺灣士林地方法院刑事判決                          九十一年度訴字第五七七號
    公  訴  人  臺灣士林地方法院檢察署檢察官
    被      告  乙○○
    指定辯護人  本院公設辯護人  姜惠如
右列被告因偽造有價證券等案件，經檢察官提起公訴（九十年度偵字第一四五九號、
第二○二八號、九十一年度偵緝字第五一○號），本院判決如左：
    主  文
乙○○共同意圖供行使之用，而偽造有價證券，處有期徒刑參年陸月。
臺灣士林地方法院檢察署九十年度偵字第二○二八號偵查卷下頁第七六至八三頁所示
機車分期付款申請單、附條件買賣合約書、空白本票及切結書上，偽造「甲○○」及
「黃世忠」之署押（末頁簽署欄，每枚含簽名及指印）計捌枚；同偵查卷下頁第七四
頁所示偽造之票號為○二三九四七號、發票人為甲○○、面額為新台幣二萬九千元、
發票日為九十年一月二十三日之本票壹紙；均沒收。變造之甲○○名義國民身分證上
「丁○○」之照片壹張、變造之黃世忠名義駕駛執照上「乙○○」之照片壹張均沒收
之。
    事  實
一、乙○○曾於民國八十五年七月二十九日，因強盜等案件，為本院判處有期徒刑二
    年確定，自八十六年一月二十六日開始入監執行，而於八十七年九月十六日縮刑
    假釋出監（未構成累犯），仍不知悔改，竟意圖為自己不法之所有，並基於概括
    之犯意，
  (一)先於民國九十年一月四日下午二時許，自大門無故侵入台北市○○區○○街二七
    一號五樓丙○○住宅，竊取丙○○所有之ＮＯＫＩＡ牌行動電話二具、勞力士手
    錶二支、浪琴手錶、豪雅手錶、精工手錶各一支、卡地亞手錶六支及鑲鑽金戒指
    三只等物。得手後，又於同年一月九日，持前開竊得之卡地亞手表一支，至台北
    市○○路○段九０五號，向不知情之「金玉成當鋪」負責人王沂典當新台幣（下
    同）二萬五千元；且於同年一月十六日下午六時許，持前開竊得之金戒指一枚，
    至台北市○○路一０六巷一號，向不知情之「大和當鋪」負責人劉麗鳳典當三千
    元。嗣於九十年一月十七日下午七時許，在台北市○○○路○段三號十二樓頂二
    十五室為警查獲。
  (二)次與丁○○（通緝中）基於意圖為自己不法所有之竊盜犯意聯絡，先於九十年一
    月二十三日凌晨零時許夜間，共同自台北市○○○路○段四六號八樓之二住宅後
    門，推開後門侵入該住宅，竊取甲○○所有國身分證一張、中華民國護照一本、
    台新銀行信用卡一張、渣打銀行信用卡一張、富邦銀行信用卡一張、中國銀行信
    用卡一張、台北國際商銀存摺一本等物，得手後，除保留上開存摺一本、富邦銀
    行信用卡一張及甲○○之國民身分證一張外，餘物均丟棄。二人又基於詐欺、意
    圖供行使之用而偽造有價證券及偽造私文書之概括犯意聯絡，於同日下午六許，
    至台北市○○○路與昌吉街口附近之「正達機車行」，丁○○持前開竊得之甲○○國民身分證，乙○○則持不詳姓名人變造換貼乙○○照片之黃世忠名義駕駛執
    照一張（該駕駛執照為黃世忠於八十七年十一月中旬失竊），分別冒用甲○○名
    義為買受人及黃世忠之名義為連帶保證人，以分期付款方式，行使持向「正達機
    車行」承辦人蔡炳源詐購車牌ＷＳＸ－二八七號機車乙輛，丁○○及乙○○並分
    別偽造甲○○、黃世忠之署押並按捺指印於附條件買賣合約書、機車分期付款申
    請單、空白本票及切結書上而偽造該等私文書，且丁○○冒用甲○○名義，偽造
    票號為○二三九四七號、發票人為甲○○、面額為二萬九千元、發票日為九十年
    一月二十三日之本票有價證券一紙，乙○○則於上開本票背面偽造黃世忠署押一
    枚而偽造背書私文書，再將上開私文書及本票行使交付予「正達機車行」承辦人
    蔡炳源，致使蔡炳源陷於錯誤，而將上開機車交付予乙○○及丁○○二人，該二
    人取得上開機車後即逃逸無蹤，致生損害於黃世忠、甲○○及正達機車行負責人
    。
  (三)乙○○復於九十年二月七日晚上七時許，在台北市○○○路○段三號十二樓頂住
    處，以其友人蕭惠如之照片換貼於前開竊得之甲○○國民身分證上，加以變造。
    嗣於九十年二月七日晚上八時三十五分許，在上址為警查獲，並扣得上開失竊之
    台北國際商銀存摺一本、富邦銀行信用卡一張及經變造之甲○○名義之國民身分
    證一張，而查知上情。
二、案經丙○○、甲○○訴由台北市政府警察局移送臺灣士林地方法院檢察署檢察官
    偵查起訴。
    理  由
一、右揭事實欄一第(二)、(三)項部分之犯罪事實，業為被告乙○○迭於警訊、偵查及本
    院審理中供承不諱（參見第二○二八號偵查卷(一)下頁第四至九頁、第三九至四三
    頁、第二七九至二八五頁、本院卷第八四至八七頁），核與同案被告丁○○於偵
    查中供述之情節大致相符（參見第九三三八號偵查卷下頁第三六至三七頁），並
    經被害人甲○○於警訊中指訴綦詳（參見第二○二八號偵查卷(一)下頁第十一至十
    三頁、第六六至六七頁），且經證人即目擊行竊之蔡宗憲、正達機車行承辦人蔡
    炳源、查獲警員蔡國華、失竊駕駛執照之黃世忠於警訊、偵查中證稱明確（參見
    第二○二八號偵查卷(一)下頁第十五至十八頁、第六九頁、第一三二至一三四頁、
    第一四○頁、第一五七頁）（以上警訊筆錄均誤載犯罪時間為九十年一月二十四
    日，實為九十年一月二十三日除夕），又有贓物認領保管單、失竊報告、變造之
    甲○○國民身分證各一張、變造之黃世忠駕駛執照影本一張、附條件買賣合約書
    、機車分期付款申請單、空白本票、切結書影本各一紙及票號為○二三九四七號
    、發票人為甲○○、面額為二萬九千元、發票日為九十年一月二十三日之本票影
    本一紙附卷（參見第二○二八號偵查卷(一)下頁第二一至二三頁、第七二至八五頁
    ）可憑，而上開證物資料上被告二人偽造之指紋確與其二人左、右姆指之指紋相
    符，此有內政部警政署刑事警察局九十年五月二十五日（九○）刑紋字第六七五
    二○號鑑驗書一紙在卷（參見第二○二八號偵查卷(一)下頁第九一至一○六頁）可
    憑，甚為明確，是被告乙○○此部分之犯行洵堪認定。
二、訊之被告乙○○矢口否認有右揭事實欄一第(一)項部分之犯行，辯稱：查獲之手錶
    及手機是伊以五萬元向阿明所購得云云，經查：
  (一)右揭事實欄一第(一)項所載九十年一月十七日下午七時許，警方確實在台北市○○○路○段三號十二樓頂二十五室被告乙○○之住處查獲其持有被害人丙○○失竊
    之浪琴錶、豪雅錶、精工錶各一只及ＮＯＩＡ牌行動電話二支（序號分別為00
    0000000000000號、000000000000000號），另被
    告乙○○持上開失竊之戒指一只及卡地亞手錶一支向大和當鋪、金玉成當鋪典當
    之當票二紙，此為被告乙○○迭於警訊、偵查及本院審理中所不否認，並為被害
    人丙○○於警訊中指述明確（參見第一四五九號偵查卷第十二至十四頁），且為
    證人即「金玉成當鋪」負責人王沂、「大和當鋪」負責人劉麗鳳於警訊及偵查中
    證述無訛（參見第一四五九號偵查卷第十六至十七頁、七○至七一頁、第一五九
    至一六○頁），復有該等贓物及當票二紙扣案及附卷（參見同上偵查卷第二三頁
    ）可憑，應堪認定。被告乙○○先後於警訊及偵查中迭為辯稱：上開扣案失竊之
    物品係伊於九十年一月七日晚上八時三十分許，向一位「阿明」之友人以五萬元
    購得，查扣之二支行動電話之晶片，伊曾以伊個人之二支行動電話即00000
    00000號及0000000000號行動電話使用，這二支電話均為伊個人
    專用，從未借人等語（參見同上偵查卷第十頁、第三八至三九頁），然警方由被
    告乙○○專屬使用之0000000000號行動電話通聯紀錄發現，該行動電
    話於九十年一月四日下午二時四十三分十四秒，即曾使用被害人丙○○失竊之上
    開ＮＯＩＡ牌行動電話一支（序號為000000000000000號）之晶
    片，此有台北市政府警察局九十年二月十三日北市警刑七字第九○二一九七○七
    ○○號函及所附通聯紀錄一份在卷（參見同上偵查卷第五五至五七頁）可佐，顯
    見被告乙○○於九十年一月四日下午二時許即竊得該等贓物，自行於同日下午二
    時四十三分十四秒許，使用該竊得之行動電話晶片，當無可能於同年月七日向所
    謂之「阿明」購得，自甚明確，是被告乙○○上開所辯於九十年一月七日晚上八
    時三十分許，向一位「阿明」之友人以五萬元購得上開贓物云云，顯屬無稽，實
    難採信。至被告乙○○雖以本人名義典當贓物，而為指定辯護人辯稱：焉有自曝
    犯行之理？惟被告乙○○於本件犯罪時，尚未為上開事實欄所載第(二)、(三)項之犯
    行，自無可供掩飾之證件使用，且其急於將贓物脫手兌現，該等贓物又無立即可
    資識別為贓物之處，因而未顧慮及此，當有可能，自不能據此而為被告乙○○有
    利之認定。
  (二)被告乙○○於偵查中雖又辯稱：伊於九十年一月四日是在三重埔中興路四段九十
    三號從事清潔工作，是簡文瑞請伊作的云云（參見同上偵查卷第三八頁）。然查
    ，證人簡文瑞於偵查中結證稱：八十九年底至九十年初，伊轉包大樓清潔工作予
    乙○○作，沒有工作限制，伊工作交給他後看一下即走，他有無工人叫「阿明」
    ，伊不知道等語（參見同上偵查卷第八五至八六頁），是證人簡文瑞之證詞，亦
    不足以證明被告乙○○確無此部分之竊盜犯行，自難採信被告乙○○此部分之辯
    稱。
  (三)按被告乙○○既持有上開贓物，而所辯贓物之來源又不可採，已如上述，且其於
    此部行竊後，即使用上開失竊之行動電話晶片，足認此部分竊盜犯行，應係被告
    乙○○所為，堪予認定。
三、核被告乙○○所為，係犯刑法第三百二十一條第一項第一款之夜間侵入住宅竊盜
    罪、第三百零六條第一項無故侵入住宅罪（起訴書漏列）、第二百十六條、第二
    百十條之行使偽造私文書罪、第二百十六條、第二百十二條之行使變造特種文書
    罪、第二百零一條第一項之偽造有價證券罪、第三百三十九條第一項之詐欺取財
    罪。被告乙○○偽造署押之犯行，分別為偽造私文書及偽造有價證券之部分行為
    ，而其偽造私文書及變造特種文書後持以行使，及偽造有價證券後持以行使，偽
    造私文書及變造特種文書之低度行為為行使之高度行為所吸收，行使有價證券之
    輕度行為為偽造之重度行為所吸收，均不另論罪。被告乙○○與丁○○二人就事
    實欄一第(二)項所述之加重竊盜罪、行使偽造私文書、行使變造特種文書罪、偽造
    有價證券罪及詐欺取財罪，有犯意聯絡及行為分擔，均為共同正犯。被告乙○○
    前後二次竊盜犯行（第一次係普通竊盜罪，第二次係夜間侵入住宅罪），時間緊
    接，基本犯罪構成要件相同，顯係基於概括犯意為之，請依連續犯之例，以夜間
    侵入住宅竊盜罪之一罪論處。再被告乙○○前後多次行使偽造私文書及行使變造
    特種文書犯行，各時間緊接，各犯罪構成要件均相同，顯係各基於概括之犯意為
    之，應各依連續犯規定以一罪論處。再被告乙○○等所犯上述各罪間，均有方法
    結果之牽連關係，應請從一重之偽造有價證券罪處斷。爰審酌被告犯罪之動機、
    目的、手段，犯罪時所受之刺激及其品性、生活狀況、智識程度、犯罪所生之損
    害，及犯罪後態度尚稱良好等一切情狀，量處如主文所示之刑，以資懲儆。
四、臺灣士林地方法院檢察署九十年度偵字第二○二八號偵查卷下頁第七六至八三頁
    所示機車分期付款申請單、附條件買賣合約書、空白本票及切結書上，偽造「甲○○」及「黃世忠」之署押（末頁簽署欄，每枚含簽名及指印）計八枚；同偵查
    卷下頁第七四頁所示偽造之票號為○二三九四七號、發票人為甲○○、面額為二
    萬九千元、發票日為九十年一月二十三日之本票一紙；均分別依刑法第二百十九
    條、第二百零五條之規定宣告沒收之（支票上偽造之署押已因支票沒收而不另宣
    告沒收）。變造之甲○○名義國民身分證上「丁○○」之照片一張、變造之黃世
    忠駕名義駕駛執照上「乙○○」之照片一張，分別為被告乙○○及共同被告丁○○所有供犯罪所用之物，均依法宣告沒收之。
據上論斷，應依刑事訴訟法第二百九十九條第一項前段，刑法二十八條、第三百二十
一條第一項第一款、第三百零六條第一項、第二百十六條、第二百十條、第二百十二
條、第二百零一條第一項、第三百三十九條第一項、第五十五條、第二百零五條、第
二百十九條、第三十八條第一項第二款，罰金罰鍰提高標準條例第一條前段，判決如
主文。
本案經檢察官劉異海到庭執行職務。
中      華      民      國    九十二    年      四      月      四      日
                                  臺灣士林地方法院刑事第三庭
                                          法  官  雷雯華
右正本證明與原本無異。
如不服本判決，應於判決送達後十日內，向本院提出上訴狀。
                                          書記官  楊樠株
中      華      民      國    九十二    年      四      月      七      日
附錄本案論罪科刑法條全文：
刑法第三百二十條第一項
意圖為自己或第三人不法之所有，而竊取他人之動產者，為竊盜罪，處五年以下有期
徒刑、拘役或五百元以下罰金。
刑法第三百二十一條第一項
犯竊盜罪而有左列情形之一者，處六月以上、五年以下有期徒刑：
一  於夜間侵入住宅或有人居住之建築物、船艦或隱匿其內而犯之者。
二  毀越門扇、牆垣或其他安全設備而犯之者。
三  攜帶兇器而犯之者。
四  結夥三人以上而犯之者。
五  乘火災、水災或其他災害之際而犯之者。
六  在車站或埠頭而犯之者。
刑法第三百零六條第一項
無故侵入他人住宅、建築物或附連圍繞之土地或船艦者，處一年以下有期
徒刑、拘役或三百元以下罰金。
刑法第二百十六條
行使第二百十條至第二百十五條之文書者，依偽造、變造文書或登載不實事項或使登
載不實事項之規定處斷。
刑法第二百十條
偽造、變造私文書，足以生損害於公眾或他人者，處五年以下有期徒刑。
刑法第二百十二條
偽造、變造護照、旅券、免許證、特許證及關於品行、能力服務或其他相類之證書、
介紹書，足以生損害於公眾或他人者，處一年以下有期徒刑、拘役或三百元以下罰金
。
刑法第二百零一條第一項
意圖供行使之用，而偽造、變造公債票、公司股票或其他有價證券者，處三年以上十
年以下有期徒刑，得併科三千元以下罰金。
刑法第三百三十九條第一項
意圖為自己或第三人不法之所有，以詐術使人將本人或第三人之物交付者，處五年以
下有期徒刑、拘役或科或併科一千元以下罰金。


司法院資訊處製作；財團法人民間司法改革基金會備份。
